臺灣臺中地方法院臺中簡易庭民事判決
110年度中簡字第2395號
原      告  金宜萱  
被      告  吳郁真  
訴訟代理人  吳珮榕  
上列當事人間請求損害賠償等事件，經本院於民國110年12月24
日言詞辯論終結，判決如下：
    主    文
被告應給付原告新臺幣118,080元，及自民國109年9月7日起至清
償日止，按年息百分之五計算之利息。
訴訟費用新臺幣1,220元，由被告負擔。
本判決得假執行。
    事 實 及 理 由
壹、程序事項
    按訴狀送達後，原告不得將原訴變更或追加他訴，但請求之
    基礎事實同一者，不在此限，民事訴訟法第255條第1項第2
    款定有明文。本件原告起訴時依侵權行為之法律關係請求被
    告給付新臺幣（下同）118,080元及及自起訴狀繕本送達翌
    日起至清償日止，按年息百分之5計算之利息（見本院卷第1
    5頁）；嗣於民國110年12月24日本院言詞辯論期日，撤回民
    法第184條第1項之請求權基礎並變更追加請求權基礎為解除
    契約後回復原狀之法律關係，訴求被告給付118,080元，並
    更正聲明如主文第1項所示（見本院卷第105頁），核屬請求
    基礎事實同一，於法並無不合，應予准許。
貳、實體事項　　
一、原告主張：原告於108年11月8日於FACEBOOK(臉書)私密社團
    上見被告稱其可以協助代購國外精品包，遂以臉書私訊詢問
    被告香奈兒流浪包的價格及交貨日，被告答應可於同年12月
    2日到貨，原告嗣於同年11月17日至22日合計共匯款新臺幣(
    下同)118,080元至被告指定銀行帳戶，然被告收受上開匯款
    後開始難以聯繫，或藉稱其在國外有時差、有事忙碌云云。
    108年12月2日商品亦未到貨，被告又稱係貨運有問題，確認
    後會再回覆，原告要求被告提供貨運單號，被告遲遲不予理
    會，至12月31日原告要求被告退款被告竟表示拒絕退款並要
    求原告再等3周，嗣原告於109年1月7日最後一次向被告要求
    應發貨或退款，被告於3天後始含糊回應會再確認後續再無
    下文，原告迄今未收到貨品或退費，爰依解除契約後之回復
    原狀請求權，訴請被告返還價金，並聲明如主文第1項所示
    。
二、被告則以：因國外疫情持續，希望原告可以讓被告分期或申
    請庭外調解；再者，歐洲匯率已經暴跌所以也不是當初所購
    買之金額，金額上已有負差等語，資為抗辯。並聲明：原告
    之訴駁回。
三、得心證之理由
　㈠原告主張其向被告購買包包並約定於108年12月2日到貨，然
    被告迄今遲未交付包包之事實，業據其提出與其所述相符之
    臉書社團截圖、匯款紀錄、臉書私訊對話、被告護照及台胞
    證等件為憑，而被告對於原告主張之事實，於本院言詞辯論
    期日時並未爭執，視同自認，原告主張之事實，自堪信為真
    實。
  ㈡按稱買賣者，謂當事人約定一方移轉財產權於他方，他方支
    付價金之契約；當事人就標的物及其價金互相同意時，買賣
    契約即為成立；物之出賣人，負交付其物於買受人，並使其
    取得該物所有權之義務；契約當事人之一方遲延給付者，他
    方當事人得定相當期限，催告其履行，如於期限內不履行時
    ，得解除契約；契約解除時，當事人雙方回復原狀之義務，
    除法律另有規定或契約另有訂定外，依左列之規定：二、受
    領之給付為金錢者，應附加自受領時起之利息償還之。民法
    第345條、第348條第1項、第254條、第259條第2款分別定有
    明文。查兩造間成立買賣契約，被告未依債之本旨交付約定
    種類之商品，原告多次以臉書私訊催告被告履行出賣人之義
    務，否則為解除買賣契約之意思表示（見本院卷第21至43頁
    ），足認原告已定期催告被告履行，並已表明解除契約之意
    ；嗣原告再以起訴狀繕本之送達為解除買賣契約之意思表示
    ，並經被告於110年9月6日收受起訴狀繕本，有送達證書在
    卷可佐（送達證書見本院卷第79頁），足認原告已合法解除
    買賣契約，兩造間買賣契約既經解除，原告依前開規定，請
    求被告返還價金118,080元，為有理由，應予准許。至被告
    抗辯歐洲匯率已經暴跌所以也不是當初所購買之金額，金額
    上已有負差等語，此僅屬其個人經營業務所應承擔之成本風
    險，並無礙原告上開請求；又被告雖表明希望與原告調解，
    然查原告多次以臉書傳訊向被告詢問買賣事宜，被告均以「
    …名字給我 我來問 要等我白天…」、「…我明天回你…」、「
    …我會去追給你…稍等一下…」、「…剛好這兩天再忙、已經有
    詢問…」、「…剛好在過生日…」等話語多次拖延而未予正面
    回應原告問題，且兩造前曾相約於109年4月16日下午1時至
    本院協商調解，嗣卻因被告臨時反悔而亦無疾而終（見本院
    卷第21至43頁），被告屢以消極態度處理而至多次協調、調
    解未果，顯無調解成立之望，爰認無再移付調解之必要，附
    此敘明。
　㈢再按給付有確定期限者，債務人自期限屆滿時起，負遲延責
    任；給付無確定期限者，債務人於債權人得請求給付時，經
    其催告而未為給付，自受催告時起，負遲延責任。其經債權
    人起訴而送達訴狀，或依督促程序送達支付命令，或為其他
    相類之行為者，與催告有同一之效力，民法第229 條第1 項
    、第2 項分別定有明文。又按遲延之債務，以支付金錢為標
    的者，債權人得請求依法定利率計算之遲延利息。但約定利
    率較高者，仍從其約定利率；應付利息之債務，其利率未經
    約定，亦無法律可據者，週年利率為百分之5，民法第233條
    第1 項、第203 條亦分別明定。查原告據解除契約後回復原
    狀之法律關係請求被告返還價金之債權，核屬無確定期限之
    給付，既經原告提起本件民事訴訟，且起訴狀繕本於110年9
    月6日合法送達被告（送達證書見本院卷第79頁），則原告
    請求被告自起訴狀繕本送達被告之翌日即110年9月7日起至
    清償日止，按週年利率百分之5 計算之遲延利息，核無不合
    ，應予准許。
四、綜上所述，兩造間之買賣契約既已解除，被告自有返還受領
    價金之義務；從而，原告依解除契約後之回復原狀請求權，
    訴請被告返還價金118,080元，及自109年9月7日起至清償日
    止，按週年利率百分之5計算之利息，為有理由，應予准許
    。
五、本件事證已臻明確，兩造其餘攻擊防禦方法及所舉證據，經
    審酌結果，與本件判決結論均無影響，爰不一一論述，附此
    敘明。
六、本件係就民事訴訟法第427條第1項訴訟適用簡易程序為被告
    敗訴之判決，爰依民事訴訟法第389條第1項第3款規定，依
    職權宣告假執行。
七、訴訟費用負擔之依據：民事訴訟法第78條。
中　　華　　民　　國　　111 　年　　1 　　月　　28　　日
                      臺灣臺中地方法院臺中簡易庭
                                  法　官　張清洲
以上為正本係照原本作成。
如不服本判決，應於送達後20日內，向本院提出上訴狀並表明上
訴理由，如於本判決宣示後送達前提起上訴者，應於判決送達後
20日內補提上訴理由書（須附繕本）。如委任律師提起上訴者，
應一併繳納上訴審裁判費。
中　　華　　民　　國　　111 　年　　1 　　月　　28　　日
                                  書記官  陳慧津